【裁判字號】    90,上易,297
【裁判日期】    900321
【裁判案由】    竊盜
【裁判全文】
臺灣高等法院刑事判決                              九十年度上易字第二九七號
    上  訴  人  臺灣基隆地方法院檢察署檢察官
    被      告  甲○○
    選任辯護人  黃丁風
右上訴人因被告竊盜案件，不服臺灣基隆地方法院八十九年度易字第六○九號，中華
民國八十九年十一月三十日第一審判決（起訴案號：臺灣基隆地方法院檢察署八十九
年度偵字第三八一九號）提起上訴，本院判決如左：
    主  文
原判決撤銷。
甲○○竊盜未遂，處拘役肆拾日。如易科罰金，以參佰元折算壹日。
扣案之鑰匙柒支均沒收。
    事  實
一、甲○○意圖為自己不法之所有，利用於民國（下同）八十九年七月間某日向丙○○借用自用小客車之機會，將丙○○置於車內之家中鑰匙一串七支予以複製，以
    備竊取丙○○家中之財物，而於八十九年九月十四日下午五時四十八分日落前，
    持上開所有之複製鑰匙七支，擅自進入丙○○位於台北縣萬里鄉大鵬村萬里加投
    一○四號住處（侵入住宅部分未經告訴），以上開鑰匙開啟房門後入內翻動找尋
    欲竊取物品，並將房門反鎖，惟為丙○○之妻乙○○○及時發現有異，報警當場
    查獲致其竊取財物之行為未得逞。
二、案經台北縣警察局金山分局報請台灣基隆地方法院檢察署檢察官偵查起訴。
    理  由
一、訊據被告甲○○固坦承有持被害人丙○○家中鑰匙予以複製並進入屋內，惟矢口
    否認有何不法所有意圖，辯稱：當日係前往被害人丙○○家中找他，因開門後未
    見被害人丙○○在屋內即走出來，就在門外遇到被害人妻子乙○○○與警察云云
    。然查：右揭事實，業據被告於警訊中坦承不諱，核與證人乙○○○於警訊、偵
    查中所述情節相符，被告嗣後雖翻異前供，先於偵查中辯稱係受被害人丙○○之
    託去該處取茶壺，復於原審及本院中辯稱係要去找丙○○，其所辯已前後不一，
    且亦為丙○○所否認，是其上開所辯，顯係事後卸責之詞，不足採信，此外，並
    有被告所複製之鑰匙七支扣案可證，被告確有行竊被害人丙○○住處財物之不法
    犯意存在，本件被告之犯行，事證明確，堪以認定。
二、核被告所為，係犯刑法第三百二十條第三項、第一項之竊盜未遂罪。被告甲○○
    已著手於竊盜行為之實施，惟未生竊得財物之結果，為未遂犯，依刑法第二十六
  條前段之規定，按既遂犯之刑減輕之。
三、原審對被告論罪科刑，固非無見。惟查，被告行為後，刑法第四十一條已經於九
    十年一月十日修正公布，其第一項規定：「犯最重本刑為五年以下有其期徒刑以
    下之刑之罪，而受六個月以下有期徒刑或拘役之宣告，因身體、教育、職業、家
    庭之關係或其他正當事由，執行顯有困難者，得以一元以上三元以下折算一日，
    易科罰金。但確因不執行所宣告之刑，難收矯正之效，或難以維持法秩序者，不
    在此限。」比較新舊法之結果，以新法有利於被告，自應適用新法，檢察官循告
    訴人請求上訴指摘被告毫無悔意，原判決量刑過輕云云，雖無理由，然原判決未
    及適用新法，即無從維持，應由本院將原判決撤銷改判，爰審酌被告之品行、犯
    罪之動機、手段、目的、犯罪所生危害及犯罪後態度等一切情狀，仍量處如原判
    決所處之刑如主文第二項所示，並諭知易科罰金之折算標準。扣案之鑰匙七支為
    被告所有供行竊所用之物，業據被告供明在卷，依法宣告沒收；至扣得之手套一
    雙雖屬被告所有，惟被告否認有用以行竊，且無證據證明被告行竊時確有使用或
    預備使用該雙手套，爰不予宣告沒收，附此敘明。
據上論斷，應依刑事訴訟法第三百六十九條第一項前段、第三百六十四條、第二百九
十九條第一項前段，刑法第三百二十條第三項、第一項、第二十六條前段、第二條第
一項、第四十一條第一項、第三十八條第一項第二款，罰金罰鍰提高標準條例第一條
前段、第二條，判決如主文。
本案經檢察官李良忠到庭執行職務。
中      華      民      國    九十      年      三      月    二十一    日
                              臺灣高等法院刑事第十四庭
                                  審判長法  官  陳  祐  輔
                                        法  官  陳  國  文
                                        法  官  蔡  國  在
右正本證明與原本無異。
不得上訴。
                                        書記官  丁  華  平
中      華      民      國    九十      年      三      月    二十一    日
附錄本判決論罪科刑法條：
刑法第三百二十條第一項、第三項：
意圖為自己或第三人不法之所有，而竊取他人之動產者，為竊盜罪，處五年以下有期
徒刑、拘役或五百元以下罰金。
前二項之未遂犯罰之。


司法院資訊處製作；財團法人民間司法改革基金會備份。
